# 关于评估报告和评估咨询报告的效力问题

提问人：逐梦 时间：2017-03-23 09:14:39
各位大侠，我们在执行上司公司审计业务时，客户针对资产的减值聘请了专门的评估机构进行评估，有一家评估机构出局了正式的评估报告，另外一家出局了评估咨询报告（针对不同的资产），是不是评估咨询报告的法律效力要低一些：两者有差异吗：

回答人：chenyiwei
评估机构在这两个报告下应承担的责任应根据业务约定书和评估报告中的相关措辞决定。但不管采用何种形式，这里的评估都不是法定和强制性的。CPA不能将审计责任分摊给评估机构。